【裁判字號】    96,訴,2230
【裁判日期】    970905
【裁判案由】    商業會計法等
【裁判全文】
臺灣高雄地方法院刑事判決              96年度訴字第2230號
公  訴  人  臺灣高雄地方法院檢察署檢察官
被      告  乙○○
選任辯護人  蔡進清律師
被      告  丁○○
選任辯護人  黃奉彬律師
            郭憲文律師
上列被告等因商業會計法等案件，經檢察官提起公訴（96年度偵
字第11153 號）及移送併辦（台灣士林地方法院檢察署97年度偵
字第4864號），本院合議庭裁定由受命法官獨任依協商程序審理
，判決如下：
    主  文
乙○○共同連續犯商業會計法第七十一條第一款之填製不實罪，
處有期徒刑拾月，減為有期徒刑伍月，如易科罰金，以銀元參佰
元即新臺幣玖佰元折算壹日。緩刑參年。並應向國庫支付新臺幣
貳拾萬元，以每月為壹期，每期新臺幣貳萬伍仟元，自民國九十
七年十月一日起開始給付之方式，按時分期支付之。
丁○○共同連續犯稅捐稽徵法第四十三條第一項之幫助逃漏稅捐
罪，處有期徒刑捌月，減為有期徒刑肆月，如易科罰金，以銀元
參佰元即新臺幣玖佰元折算壹日。緩刑參年。並應向國庫支付新
臺幣拾萬元，以每月為壹期，每期新臺幣貳萬元，自民國九十七
年十月一日起開始給付之方式，按時分期支付之。
    事實及理由
一、乙○○係設於高雄縣鳳山市○○街234 號1 樓「美勝豐實業
    有限公司」（下稱美勝豐公司）之負責人，為商業會計法之
    商業負責人。丙○○（本院另行審結）則係美勝豐公司之經
    理，負責公司進銷貨之接洽，丁○○係丙○○之助理，協助
    丙○○執行前開之業務。詎乙○○、丙○○2 人均明知美勝
    豐公司於民國92年2 月間起至同年8 月間止，並無實際之進
    、銷貨營業行為，竟與甲○○（原名洪素芬，本院另行審結
    ）共同基於填載不實會計憑證即統一發票以幫助他人逃漏稅
    捐之概括犯意聯絡，於同期間以美勝豐公司名義，連續虛開
    總計銷售金額新台幣（下同）2513萬6400元之不實統一發票
    73紙後，交由同有幫助他人逃漏稅捐概括犯意聯絡之丁○○
    持上開發票轉交予甲○○，甲○○再交予附表一所示之協聲
    企業有限公司等14家公司，作為各該公司向美勝豐公司購買
    商品之進項憑證，以持之向稅捐機關申報營業稅時，作為扣
    抵銷項稅額使用，總計幫助上開14家公司逃漏如附表一所示
    之營業稅合計125 萬6821元。
二、本件被告乙○○、丁○○所犯係死刑、無期徒刑、最輕本刑
    為3 年以上有期徒刑以外之罪，渠等於本院準備程式中就被
    訴事實為有罪之陳述，經告知簡式審判程式之旨，並聽取公
    訴人、被告及辯護人之意見後，合議庭裁定由受命法官獨任
    進行簡式審判程式。
三、上開犯罪事實，有下列證據足資證明：
  (一)同案被告乙○○之供述。
  (二)同案被告丙○○之供述。
  (三)同案被告丁○○之供述。
  (四)證人即財政部台灣省南區國稅局高雄縣分局查緝員戊○○之
    證述。
  (五)財政部臺灣省南區國稅局高雄縣分局刑事案件告發書暨所附
    之美勝豐公司及其上下游廠商虛設行號流程圖、取得及開立
    不實發票金額明細表、營業稅年度資料查詢進項、銷項去路
    明細排行前100名，及專案申請調檔統一發票查核清單。
  (六)霈盈國際有限公司、喬登國際有限公司、壹佰股份有限公司
    、宏燕國際有限公司之營業稅稅籍資料查詢作業、營業稅年
    度資料查詢進項來源明細排行前100 名，及專案申請調檔統
    一發票查核清單。
  (七)協聲企業有限公司違章處分書、茂源國際有限公司負責人陳
    聖峰談話筆錄。
  (八)艾妮婚紗企業行通報虛設行號文、營業稅年度資料查詢銷項
    來源明細排行前100名，及專案申請調檔發票查核清單。
  (九)被告乙○○、丁○○於本院訊問時之自白。
四、本件被告乙○○、丁○○2 人業已認罪，並經辯護人協助下
    與檢察官於審判外達成協商之合意，渠等合意內容為：被告
    乙○○、丁○○2 人均願受科刑範圍如主文所載。且上開協
    商合意內容，並無刑事訴訟法第455 條之4 第1 項所列不得
    認罪協商之情形，本件既經檢察官聲請改依協商程序而為判
    決，本院爰不經言詞辯論，於協商合意範圍內為協商判決。
五、應適用之法條：刑事訴訟法第455 條之4 第2 項、第455 條
    之8 ，稅捐稽徵法第43條第1 項、修正前商業會計法第71條
    第1 款，刑法第2 條第1 項前段、第11條前段，修正前刑法
    第28條、第56條、第55條、第41條第1 項前段，刑法第74條
    第1 項第1 款、第2 項第4 款，廢止前罰金罰鍰提高標準條
    例第2 條，中華民國九十六年罪犯減刑條例第2 條第1 項第
    3 款、第7 條、第9 條。
五、本判決除有刑事訴訟法第455 條之4 第1 項第1 款、第2 款
    、第4 款、第6 款、第7 款所定情形之一，或違反同條第2
    項規定者外，不得上訴。
本案經檢察官黃秋婷到庭執行職務。
中    華    民    國    97    年    9     月    5     日
                  刑事第十三庭  法  官  王俊彥
以上正本證明與原本無異。
中    華    民    國    97    年    9     月    5     日
                                書記官  鄭永媚
┌────────────────────────────┐
│附表一：美勝豐公司開立不實統一發票明細表                │
│（單位：新臺幣/元）                                     │
├──┬────┬────┬──┬──────┬─────┤
│編號│公司名稱│發票日期│張數│發 票  日 期│稅      額│
├──┼────┼────┼──┼──────┼─────┤
│1   │協聲企業│92.03～ │  6 │     787,800│    39,390│
│    │有限公司│92.04   │    │            │          │
├──┼────┼────┼──┼──────┼─────┤
│2   │鑫曜興業│92.02   │  2 │     638,120│    31,906│
│    │有限公司│        │    │            │          │
├──┼────┼────┼──┼──────┼─────┤
│3   │艾妮婚紗│92.02   │  3 │     901,000│    45,050│
│    │企業行  │        │    │            │          │
├──┼────┼────┼──┼──────┼─────┤
│4   │辰鴻針織│92.02   │  2 │     363,000│    18,150│
│    │有限公司│        │    │            │          │
├──┼────┼────┼──┼──────┼─────┤
│5   │台灣松芝│92.02   │  3 │     677,540│    33,877│
│    │國際有限│        │    │            │          │
│    │公司    │        │    │            │          │
├──┼────┼────┼──┼──────┼─────┤
│6   │麗妮國際│92.03～ │  3 │   2,175,000│   108,750│
│    │貿易有限│92.04   │    │            │          │
│    │公司    │        │    │            │          │
├──┼────┼────┼──┼──────┼─────┤
│7   │鴻總企業│92.03   │  5 │   1,895,930│    94,797│
│    │股份有限│        │    │            │          │
│    │公司    │        │    │            │          │
├──┼────┼────┼──┼──────┼─────┤
│8   │葆峰塑膠│92.03   │  1 │     228,000│    11,400│
│    │有限公司│        │    │            │          │
├──┼────┼────┼──┼──────┼─────┤
│9   │上善國際│92.03   │  8 │   2,585,593│   129,280│
│    │實業有限│        │    │            │          │
│    │公司    │        │    │            │          │
├──┼────┼────┼──┼──────┼─────┤
│10  │壹佰股份│92.02   │  2 │     526,600│    26,330│
│    │有限公司│        │    │            │          │
├──┼────┼────┼──┼──────┼─────┤
│11  │慶暢興業│92.08   │  5 │   1,763,100│    88,155│
│    │有限公司│        │    │            │          │
├──┼────┼────┼──┼──────┼─────┤
│12  │詠麒實業│92.02   │  2 │     247,000│    12,350│
│    │有限公司│        │    │            │          │
├──┼────┼────┼──┼──────┼─────┤
│13  │永劼資訊│92.02   │  1 │     400,000│    20,000│
│    │有限公司│        │    │            │          │
├──┼────┼────┼──┼──────┼─────┤
│14  │大綸塑膠│92.05～ │ 30 │  11,947,717│   597,386│
│    │企業有限│92.08   │    │            │          │
│    │公司    │        │    │            │          │
├──┼────┼────┼──┼──────┼─────┤
│總計│        │        │ 73 │  25,136,400│ 1,256,821│
└──┴────┴────┴──┴──────┴─────┘
附錄本判決論罪科刑法條：
稅捐稽徵法第43條
（教唆或幫助逃漏稅捐等之處罰）
教唆或幫助犯第41條或第42條之罪者，處3 年以下有期徒刑、拘
役或科新台幣6 萬元以下罰金。
稅務人員、執行業務之律師、會計師或其他合法代理人犯前項之
罪者，加重其刑至二分之一。
稅務稽徵人員違反第33條規定者，除觸犯刑法者移送法辦外，處
1 萬元以上5 萬元以下罰鍰。
修正前商業會計法第71條
商業負責人、主辦及經辦會計人員或依法受託代他人處理會計事
務之人員有下列情事之一者，處5 年以下有期徒刑、拘役或科或
併科新臺幣15萬元以下罰金：
一、以明知為不實之事項，而填製會計憑證或記入帳冊。
二、故意使應保存之會計憑證、會計帳簿報表滅失毀損。
三、偽造或變造會計憑證、會計帳簿報表內容或毀損其頁數。
四、故意遺漏會計事項不為記錄，致使財務報表發生不實之結果
    。
五、其他利用不正當方法，致使會計事項或財務報表發生不實之
    結果。


司法院資訊處製作；財團法人民間司法改革基金會備份。
